hr-HR: Tehnologija uređaja: Analogni; Digitalni; Elektronički; Magnetni; Optički; Radio; Ostalo
bg-BG: Технология на устройството: Аналогова; Цифрова; Електронна; Магнитна; Оптична; Радио; Други
ru: Технология устройства: Аналоговые; Цифровой; Электронный; Магнитный; Оптический; Радио; Другое
ko: 장치 기술: 아날로그; 디지털; 전자식; 자기식; 광학; 라디오; 기타
ro-RO: Tehnologie dispozitiv: Analogic; Digital; Electronic; Magnetic; Optic; Radio; Altele
hu: Az eszköz technológiája: Analóg; Digitális; Elektronikus; Mágneses; Optikai; Rádió; Egyéb
da: Enhedsteknologi: Analog; Digital; Elektronisk; Magnetisk; Optisk; Radio; Andet
fi: Laiteteknologia: Analoginen; Digitaalinen; Elektroninen; Magneettinen; Optinen; Radio; Muu
pt-BR: Tecnologia do dispositivo: Analógico; Digital; Eletrônico; Magnética; Óptica; Rádio; Outro
zh-TW: 裝置技術: 類比; 數位; 電子; 磁性; 光學; 收音機; 其他
cs: Technologie zařízení: Analogový; Digitální; Elektronický; Magnetická; Optická; Rádio; Jiné
nb: Enhetsteknologi: Analog; Digital; Elektronisk; Magnetisk; Optisk; Radio; Annet
ja: デバイステクノロジー: アナログ; デジタル; 電子式; 磁気; 光学式; 無線機; その他
pl: Technologia urządzenia: Analogowy; Cyfrowe; Elektroniczne; Magnetyczny; Optyczne; Radio; Inne
sl-SI: Tehnologija naprave: Analogna; Digitalno; Elektronska; Magnetno; Optično; Radijska; Drugo
es: Tecnología del dispositivo: Analógico; Digital; Electrónico; Magnético; Óptico; Radio; Otros
sk-SK: Technológia zariadenia: Analógový; Digitálny; Elektronický; Magnetický; Optický; Rádio; Iné
fr: Technologie de l’appareil: Analogique; Numérique; Électronique; Magnétique; Optique; Radio; Autre
vi: Công nghệ của thiết bị: Analog; Kỹ thuật số; Điện; Từ tính; Quang học; Radio; Khác
nl: Apparaattechnologie: Analoog; Digitaal; Elektronisch; Magnetisch; Optisch; Radio; Andere
pt-PT: Tecnologia do dispositivo: Analógico; Digital; Eletrónico; Magnético; Ótico; Rádio; Outro
sv: Enhetsteknik: Analog; Digital; Elektronisk; Magnetisk; Optisk; Radio; Övrigt
en: Device technology: Analog; Digital; Electronic; Magnetic; Optical; Radio; Other
el: Τεχνολογία συσκευής: Αναλογικό; Ψηφιακός; Ηλεκτρονική; Μαγνητικό; Οπτικό καλώδιο; Ραδιοσύνδεση; Άλλο
zh-CN: 设备技术: 模拟; 数字化; 电子的; 磁力; 光学; 收音机; 其他
it: Tecnologia del dispositivo: Analog; Digital; Elettronico; Magnetico; Ottico; Radio; Altro
lt-LT: Įrenginio technologija: Analoginis; Skaitmeninė; Elektroninė; Magnetinė; Optinė; Radijo; Kita
tr: Cihaz Teknolojisi: Analog; Dijital; Elektronik; Manyetik; Optik; Radyo; Diğer
th: เทคโนโลยีอุปกรณ์: อนาล็อก; ดิจิทัล; อิเล็กทรอนิก; แม่เหล็ก; ออปติคัล; วิทยุ; อื่นๆ
de: Gerätetechnologie: Analog; Digital; Elektronisch; Magnetisch; Optisch; Radio; Sonstiges